ACORDAO-COMPLETO-2444149

ACÓRDÃO 71/2021 ATA 1/2021 - PLENÁRIO

VISTOS, relatados e discutidos estes autos de Representação, com pedido de medida cautelar, formulada pela empresa Engeltech Equipamentos Médico Hospitalar Ltda - ME em face de supostas irregularidades constantes do Pregão Eletrônico 13/2020, promovido pelo Hospital Universitário Getúlio Vargas da Universidade Federal do Amazonas (Ebserh/HUGV) , que teve por objeto a "Contratação de serviços continuados de manutenção em estação de tratamento de água para diálise, para prestação de manutenção preventiva e corretiva, com aplicação de peças/acessórios, calibrações e testes, do sistema de osmose reversa fixa do Hospital Universitário Getúlio Vargas",
ACORDAM os Ministros do Tribunal de Contas da União, reunidos em Sessão Plenária, diante das razões expostas pelo Relator, em:   
9.1. conhecer da representação, satisfeitos os requisitos de admissibilidade constantes no art. 113, § 1º, da Lei 8.666/1993, c/c os arts. 235 e 237, VII, do Regimento Interno deste Tribunal, e no art. 103, § 1º, da Resolução - TCU 259/2014;   
9.2. indeferir o pedido de concessão de medida cautelar, por ausentes os requisitos para sua adoção;
9.3. no mérito, considerar a representação improcedente; 
9.4. dar ciência deste Acórdão ao Hospital Universitário Getúlio Vargas da Universidade Federal do Amazonas e à representante, informando que o inteiro teor pode ser consultado no endereço www.tcu.gov.br/acordaos; e  
9.5. arquivar os presentes autos, nos termos do art. 250, I, c/c art. 169, II, do Regimento Interno deste Tribunal.

Representação sobre supostas irregularidades em pregão eletrônico que teve por objeto a contratação de serviços continuados de manutenção em estação de tratamento de água para diálise, para prestação de manutenção preventiva e corretiva, com aplicação de peças/acessórios, calibrações e testes, do sistema de osmose reversa fixa.

Hospital Universitário Getúlio Vargas -AM - UFAM - EBSERH.

3. Representante: Engeltech Equipamentos Médico Hospitalar Ltda - ME (CNPJ 07.612.398/0001-66)

13.1. Ministros presentes: Ana Arraes (Presidente), Walton Alencar Rodrigues, Benjamin Zymler, Augusto Nardes, Aroldo Cedraz, Raimundo Carreiro (Relator), Bruno Dantas e Jorge Oliveira.
13.2. Ministro-Substituto convocado: Marcos Bemquerer Costa.
13.3. Ministro-Substituto presente: André Luís de Carvalho.

RAIMUNDO CARREIRO

Trata-se de representação, com pedido de medida cautelar, formulada pela empresa Engeltech Equipamentos Médico Hospitalar Ltda - ME em face de supostas irregularidades constantes do Pregão Eletrônico 13/2020, promovido pelo Hospital Universitário Getúlio Vargas da Universidade Federal do Amazonas (Ebserh/HUGV) , que teve por objeto a "Contratação de serviços continuados de manutenção em estação de tratamento de água para diálise, para prestação de manutenção preventiva e corretiva, com aplicação de peças/acessórios, calibrações e testes, do sistema de osmose reversa fixa do Hospital Universitário Getúlio Vargas".
2.	Valor estimado do objeto: R$ 332.117,48. Vigência prevista: 12 meses, admitida a prorrogação. 
3.	Após exame técnico dos autos, a Secretaria de Controle Externo de Aquisições Logísticas (Selog) propôs, em instrução às peças 12 e 13, conhecer da representação, indeferir o pedido de concessão de medida cautelar e, no mérito, considerá-la improcedente, in verbis:
"Instrução Inicial de Representação com Pedido de Cautelar
	A. Identificação do Processo

	TC Processo 033.960/2020-8
	Mérito: conhecimento; improcedência e arquivamento. 

	Unidade Jurisdicionada
	Uasg

	Hospital Universitário Getúlio Vargas da Universidade Federal do Amazonas (Ebserh/HUGV) 
	155018

	Objeto

	Contratação de serviços continuados de manutenção em estação de tratamento de água para diálise, para prestação de manutenção preventiva e corretiva, com aplicação de peças/acessórios, calibrações e testes, do sistema de osmose reversa fixa do Hospital Universitário Getúlio Vargas (item 1.1 do edital, peça 3, p. 1) 

	Representante
	CNPJ

	Engeltech Equipamentos Médico Hospitalar Ltda - ME 
	07.612.398/0001-66

	Há pedido de Sustentação Oral?
	Documento de Identificação 

	Não
	Peça 1, p. 10

	Modalidade
	Número do Certame
	Tipo

	Pregão Eletrônico
	13/2020
	Menor preço global

	Vigência
	Valor Estimado

	12 meses, podendo ser prorrogado até o limite de 60 meses (item 1.5 do Termo de Referência) 
	R$ 332.117,48 (peça 4, p. 1) 

	Fase do Certame

	Consoante termo de homologação, datado de 14/9/2020, o certame foi adjudicado à empresa S&S Reparo de Máquinas e Equipamentos Eletroeletrônicos (CNPJ 10.217.205/0001-87) pelo valor de R$ 207.000,00 (peça 8) .

	B. Alegações do Representante 

	1.	O representante alega, em suma que, após analisar a documentação registrada pela licitante vencedora no sistema Comprasnet, registrou recurso, em 20/8/2020, apontando irregularidade na habilitação técnica da vencedora, constituída no item 26.5 do Termo de Referência, por ter apresentado apenas os atestados com as Anotação de Responsabilidade Técnica-ART, e que tal recurso foi denegado pela entidade  (peça 1) .

	C. Exame de Admissibilidade

	Legitimidade do Autor

	O representante possui legitimidade para representar ao Tribunal?
 (Fundamento: art. 113, § 1º, da Lei 8.666/1993, c/c o art. 237 do Regimento Interno/TCU) 
	Sim

	Redação em Linguagem Compreensível

	A representação está redigida em linguagem clara e objetiva, contém nome legível, qualificação e endereço do representante?
 (Fundamento: art. 235 do Regimento Interno/TCU) 
	Sim

	Indício Concernente à Irregularidade ou Ilegalidade

	A representação encontra-se acompanhada do indício concernente à irregularidade ou ilegalidade apontada pelo autor?
 (Fundamento: art. 235 do Regimento Interno/TCU) 
	Sim

	Competência do TCU

	A representação trata de matéria de competência do TCU?
 (Fundamento:  art. 235 do Regimento Interno/TCU) 
	Sim

	Interesse Público

	Os argumentos do autor indicam a possibilidade de existência de interesse público, caso restem comprovadas as supostas irregularidades apontadas na peça inicial.
 (Fundamento: art. 103, § 1º, da Resolução - TCU 259/2014) 
	Sim

	Análise quanto ao interesse público: confirmadas as alegações do representante, restará configurada restrição indevida à competição. 

	Conclusão quanto ao Exame de Admissibilidade

	2.	Presentes todos os requisitos de admissibilidade constantes no art. 113, § 1º, da Lei 8.666/1993, c/c os arts. 235 e 237, VII, do Regimento Interno/TCU, e no art. 103, § 1º, da Resolução - TCU 259/2014, a representação deve ser conhecida.

	D. Medida Cautelar - Avaliação dos Pressupostos

	Perigo da Demora

	Há decisão judicial ou administrativa, sem especificação de prazo, para suspender o andamento do processo licitatório ou a contratação?
	Não

	No caso de contratações não decorrentes de Registro de Preços:
	O contrato decorrente do certame já foi assinado?
	Não há informação

	No caso contratações decorrentes de Registro de Preços:
	A ata de registro de preços decorrente do certame já foi assinada?
	Não se aplica

		O contrato decorrente da ata de registro de preços (que, porventura, seja objeto da representação/denúncia) já foi assinado?
	Não se aplica

		A ata de registro de preços decorrente do certame ainda possui saldo que permita novas contratações pelo órgão gerenciador ou por eventuais adesões?
	Não se aplica

	Análise:

	3.	Está configurado o pressuposto do perigo da demora em razão de a licitação ter sido homologada e adjudicada em 14/9/2020, sem notícia, no entanto, de assinatura de contrato (peça 8) .

	Perigo da Demora Reverso

	O serviço/bem é essencial ao funcionamento das atividades do órgão/entidade?
	Não há informação

	O órgão ou entidade está coberto contratualmente pelo serviço com razoável vigência (há a possibilidade de voltar a fase ou refazer o certame, a depender da consequência da concessão de cautelar no caso concreto) ou admite prorrogação excepcional?
	Não há informação

	Caso haja a possibilidade de manutenção do contrato com a atual prestadora dos serviços, as condições dessa contratação seriam melhores (menor preço e atendimento satisfatório) que o que se está em vias de contratar?
	Não há informação

	Análise:

	4.	Não é possível concluir, a partir das informações disponíveis, acerca do pressuposto do perigo da demora reverso quanto ao objeto do certame, qual seja, serviços continuados de manutenção em estação de tratamento de água para diálise, para prestação de manutenção preventiva e corretiva, com aplicação de peças/acessórios, calibrações e testes, do sistema de osmose reversa fixa do Hospital Universitário Getúlio Vargas (item 1.1 do edital, peça 3, p. 1) , porque, em que pese aparente sua essencialidade dentre os serviços prestados pelo Hospital, não há informação, caso considerados essenciais, quanto à possibilidade de seu atendimento por meio de solução contratual alternativa aceitável, até deliberação final deste tribunal quanto à medida pleiteada.

	Plausibilidade Jurídica

	O órgão/entidade está sujeito aos normativos supostamente infringidos?
	Sim

	Há plausibilidade nas alegações do representante?
	Não

	Há indício de sobrepreço ou superfaturamento?
	Não

	Há grave risco de lesão ao erário, inexecução ou execução insatisfatória do objeto?
	Não

	Análise quanto à plausibilidade jurídica e quanto à necessidade de adoção de medida cautelar:

	5.	O presente certame tem por objeto a prestação de serviços continuados de manutenção em estação de tratamento de água para diálise, para prestação de manutenção preventiva e corretiva, com aplicação de peças/acessórios, calibrações e testes, do sistema de osmose reversa fixa do Hospital Universitário Getúlio Vargas (item 1.1 do edital, peça 3, p. 1) . 
6.	Cabe destacar que, no presente caso, o motivo da irresignação envolve a não apresentação de documentos considerados imprescindíveis pelo representante para a habilitação técnica da licitante vencedora. Segundo o autor, a vencedora apresentou apenas os atestados com as ART, deixando de apresentar as Certidões de Acervo Técnico (CAT) (peça 1, p. 8) .
7.	Da leitura das alegações contidas no recurso que a ora representante encaminhou ao Hospital (peça 10) , observa-se o entendimento do autor no sentido de que o item 9.2.3.7 do Edital descumpre os art. 3 e 30 da Lei 8.666/1993, ao não exigir CAT:
II - DA ILEGALIDADE De acordo com o § 1º, inciso I, do art. 3, da Lei 8666/1993, estabelece os seguintes princípios: 
Art. 3º A licitação destina-se a garantir a observância do princípio constitucional da isonomia, a seleção da proposta mais vantajosa para a administração e a promoção do desenvolvimento nacional sustentável e será processada e julgada em estrita conformidade com os princípios básicos da legalidade, da impessoalidade, da moralidade, da igualdade, da publicidade, da probidade administrativa, da vinculação ao instrumento convocatório, do julgamento objetivo e dos que lhes são correlatos. 
Ora, na medida que o indigitado item do Edital deixa de exigir a Certidão de Acervo Técnico-CAT com registro de atestado emitido pelo Conselho Regional de Engenharia e Agronomia-CREA, conforme o § 1º, art. 30 da Lei 8666/1993 assim estabelece: 
§ 1º A comprovação de aptidão referida no inciso II do "caput" deste artigo, no caso das licitações pertinentes a obras e serviços, será feita por atestados fornecidos por pessoas jurídicas de direito público ou privado, devidamente registrados nas entidades profissionais competentes, limitadas as exigências a: 
I - capacitação técnico profissional: comprovação do licitante de possuir em seu quadro permanente, na data prevista para entrega da proposta, profissional de nível superior ou outro devidamente reconhecido pela entidade competente, detentor de atestado de responsabilidade técnica por execução de obra ou serviço de características semelhantes, limitadas estas exclusivamente às parcelas de maior relevância e valor significativo do objeto da licitação, vedadas as exigências de quantidades mínimas ou prazos máximos;
8.	Aduz ainda que o descumprimento do apontado estaria comprovado no bojo da análise da documentação encaminhada pela licitante vencedora:
III - DA ANÁLISE DAS EVIDÊNCIAS DOCUMENTAIS DA EMPRESA S&S REPARO DE MÁQUINAS E EQUIP. ELETROELETRÔNICOS LTDA. 
6. Em relação aos critérios de qualificação técnica a serem atendidos pelo fornecedor (Licitante) que estão sendo motivos de interposição de recursos, são : [...] Item 26.4 - Certidão de Acervo Técnico (CAT) emitidas pelo Conselho Regional de Engenharia e Agronomia (CREA) , em nome da empresa que seja pertinente e compatível com o objeto licitado [...], diante de tal exigência a Empresa S&S Reparo de Maquinas e Equip. Eletroeletrônicos Ltda, apresentou como evidência o documento (8773850) , CERTIDÃO DE REGISTRO E QUITAÇÃO PESSOA JURIDICA - CREA-CE, com as Atividades compatíveis com o objeto do presente Certame em validade. 
6.1. Já em se tratando do Item "26.5 - Atestado de Capacidade Técnica, devidamente registrado no CREA, que comprove ter a licitante executado ou esteja executando a mais de 1 (um) ano de forma satisfatória, para pessoa jurídica de direito público ou privado, serviço semelhante ao objeto da licitação em características, com as quantidades e prazos com o objeto da presente licitação", a referida Empresa apresento evidencias através do documento (8773855) , demostrando: 
Atestado de Capacidade Técnica - Emitido pela Empresa Clínica Pronefron; 
Registro de tal Atestado junto ao CREA-CE com as atividades desenvolvidas nesta Instituição,
Contrato de Prestação de Serviço que teve início em 1/8/2017 e previsão de término em 1/8/2021, evidenciando as atividades ali desenvolvidas e,
O objeto de tal contrato é semelhando ao objeto do presente certame.
9.	Dessa forma, afirma que, ao não exigir o CAT, infringiu o disposto no supracitado item da Lei de Licitação.
10.	A Portaria 48/2017-Pres do Crea-CE, que dispõe sobre os processos de emissão de certidão de registro e quitação de pessoa jurídica (CRQ) , define-a como a certidão que comprova a situação do registro da empresa quanto a sua regularidade e anuidade, bem como de seus profissionais responsáveis técnicos (RTs) junto ao Crea. Para sua emissão, a empresa e seus responsáveis técnicos devem estar regularizados com suas obrigações junto ao Crea em relação a anuidades e autos de infração (peça 11) .
11.	Considerando que a Lei 10.520/2002, que rege a modalidade licitatória do pregão nas suas formas eletrônica e presencial no âmbito da administração pública federal direta, autárquica e fundacional, estipula, por seu art. 9º, a aplicabilidade subsidiária da Lei 8.666/1993, é oportuno transcrever o artigo 30, inciso II dessa lei, que define a forma que se deve exigir a comprovação da qualificação técnica da licitante:
Art. 30 - A documentação relativa à qualificação técnica limitar-se-á a:
II - comprovação de aptidão para desempenho de atividade pertinente e compatível em características, quantidades e prazos com o objeto da licitação, e indicação das instalações e do aparelhamento e do pessoal técnicos adequados e disponíveis para a realização do objeto da licitação, bem como da qualificação de cada um dos membros da equipe técnica que se responsabilizará pelos trabalhos;
12.	Mais adiante, o inciso I do § 1º do referido art. 30 esclarece a respeito de como se exigirá a comprovação da aptidão para realizar o objeto que se licita:
§ 1º  A comprovação de aptidão referida no inciso II do "caput" deste artigo, no caso das licitações pertinentes a obras e serviços, será feita por atestados fornecidos por pessoas jurídicas de direito público ou privado, devidamente registrado nas entidades profissionais competentes, limitadas as exigências a:
I - capacitação técnico-profissional: comprovação do licitante de possuir em seu quadro permanente, na data prevista para entrega da proposta, profissional de nível superior ou outro devidamente reconhecido pela entidade competente, detentor de atestado de responsabilidade técnica por execução de obra ou serviço de características semelhantes, limitadas estas exclusivamente às parcelas de maior relevância e valor significativo do objeto da licitação vedado as exigências de quantidades mínimas ou prazos máximos; 
13.	E por fim, o § 2º desse mesmo art. 30 adverte quanto ao cuidado que a Administração Pública deve ter quando da elaboração do edital, de forma a deixar claro quanto "as parcelas de maior relevância técnica e de valor significativo".
§ 1º - As parcelas de maior relevância técnica e de valor significativo, mencionadas no parágrafo anterior, serão definidas no instrumento convocatório.
14.	Destaca-se a seguir parte do edital 13/2020, objeto da representação, tendo-se grifado os trechos objeto da análise a ser empreendida.
9.2.3.7. As empresas, deverão comprovar, ainda, a qualificação técnica, por meio de: 
9.2.4. Registro ou inscrição da empresa licitante na entidade profissional no Conselho Regional de Engenharia e Agronomia (CREA)  em plena validade; 
9.2.5. Comprovação de aptidão para a prestação dos serviços em características, quantidades e prazos compatíveis com o objeto desta licitação, ou com o item pertinente, por período não inferior a três anos, mediante a apresentação de atestados fornecidos por pessoas jurídicas de direito público ou privado. 
9.2.5.1. Os atestados deverão referir-se a serviços prestados no âmbito de sua atividade econômica principal ou secundária especificadas no contrato social vigente; 
9.2.5.2. Somente serão aceitos atestados expedidos após a conclusão do contrato ou se decorrido, pelo menos, um ano do início de sua execução, exceto se firmado para ser executado em prazo inferior, conforme item 10.8 da IN SEGES/MPDG n. 5, de 2017. 
15.	Como se vê na transcrição acima, o subitem 9.2.4 do referido edital, o Hospital exige que a licitante comprove, no tocante à habilitação técnica profissional, registro ou inscrição da empresa na entidade profissional no Crea, mas não o CAT.
16.	Essa parte da exigência está perfeitamente adequada à norma que rege a matéria, tanto em relação à Lei 8.666/1993, art. 30, inciso II c/c o § 1º, inciso I e § 2º, c/c o art. 9º da Lei 10.520/2002, quanto em relação às Resoluções do Conselho Federal de Engenharia, Arquitetura e Agronomia (Confea) 1.010/2005 e 1.025/2009, pois elege como parcela de maior relevância técnica e de valor significativo do objeto da licitação os serviços de engenharia, haja vista que a capacitação técnica profissional da concorrente deve ser demonstrada com a comprovação de que os seus profissionais responsáveis estão habilitados para a execução de serviços compatíveis com a obra licitada.
17.	Portanto, os documentos descritos e analisados pela entidade, descritos no subitem 8º acima, constituídos pela certidão de registro e quitação de pessoa jurídica (CRQ) junto ao Crea-CE, que foram chanceladas quanto a sua veracidade pelo Hospital, e que apontam para a compatibilidade de suas atividades com o objeto do presente certame em validade, bem como o atestado emitido pela empresa Clínica Pronefron, e registrada junto ao Crea-CE, mais uma vez com a chancela dos analistas do Hospital, como também o contrato de prestação de serviço iniciado em 1/8/2017, devem ser considerados razoáveis e suficientes para evidenciar a habilitação técnica da licitante vencedora.
18.	Ressalte-se que o certame, orçado no valor de R$ 332.117,48, foi adjudicado em 14/9/2020 à empresa S&S Reparo de Máquinas e Equipamentos Eletroeletrônicos pelo valor de R$ 207.000,00 (peça 8) . 
19.	Resta, portanto, não evidenciado vício insanável na exigência reclamada quanto à qualificação técnica prevista no item 9.2.3.7 do edital do Pregão Eletrônico 13/2020.
20.	Diante do todo, e analisados os elementos contidos nos autos, verificou-se não estar presente o fumus boni iuris, uma vez que a representação veiculada pelo autor não prospera ao não se configurar descumprimento de norma ou disposição estipulada no Pregão Eletrônico 13/2020, nem configurada, pela razão suscitada, a suposta restrição indevida à competição. Dessa forma, entende-se não caber medida adicional por parte deste Tribunal no caso concreto.
21.	Os elementos constantes dos autos permitem a conclusão, portanto, no mérito, pela improcedência e pelo encerramento deste processo de representação, com comunicação da decisão que vier a ser adotada ao Instituto de Pesquisas do Jardim Botânico do Rio de Janeiro e ao representante.

	E. Impacto dos Encaminhamentos Propostos

	Haverá impacto relevante na entidade e/ou na sociedade, decorrente dos encaminhamentos propostos?
	Não

	F. Pedido de Ingresso aos Autos e de Sustentação Oral

	Há pedido de ingresso aos autos?
	Não

	Há pedido de sustentação oral?
	Não

	G. Processos Conexos e Apensos

	Há processos conexos noticiando possíveis irregularidades na contratação ora em análise?
	Não

	Há processos apensos?
	Não

	H. Proposta de Encaminhamento

	22.	Em virtude do exposto, propõe-se:
22.1.	conhecer da representação, satisfeitos os requisitos de admissibilidade constantes no art. 113, § 1º, da Lei 8.666/1993, c/c os arts. 235 e 237, VII, do Regimento Interno deste Tribunal, e no art. 103, § 1º, da Resolução - TCU 259/2014;
22.2.	no mérito, considerar a presente representação improcedente;
22.3.	indeferir o pedido de concessão de medida cautelar formulado pelo representante, tendo em vista a inexistência dos elementos necessários para sua adoção;
22.4.	informar ao Hospital Universitário Getúlio Vargas da Universidade Federal do Amazonas (Ebserh/HUGV) e ao representante que o conteúdo da deliberação que vier a ser proferida poderá ser consultado no endereço www.tcu.gov.br/acordaos; e
22.5.	comunicar ao representante a decisão que vier a ser prolatada.
22.6.	arquivar os presentes autos, nos termos do art. 250, I, c/c art. 169, II, do Regimento Interno deste Tribunal."

4.	É o relatório.

não há

Não atuou.

REPRESENTAÇÃO. HOSPITAL UNIVERSITÁRIO GETÚLIO VARGAS DA UNIVERSIDADE FEDERAL DO AMAZONAS. PREGÃO ELETRÔNICO 13/2020. INEXIGÊNCIA DE APRESENTAÇÃO DE CERTIDÕES DE ACERVO TÉCNICO PARA FINS DE COMPROVAÇÃO DE HABILITAÇÃO TÉCNICA. AUSÊNCIA DE IRREGULARIDADES. IMPROCEDÊNCIA. INDEFERIMENTO DE MEDIDA CAUTELAR. CIÊNCIA. ARQUIVAMENTO.

REPRESENTAÇÃO (REPR)

Secretaria de Controle Externo de Aquisições Logísticas (Selog).

Relato o presente processo em razão de sorteio realizado nos termos do art. 18-B da Resolução-TCU 175/2005.
2.	Conforme assentado no relatório precedente, trata-se de representação, com pedido de medida cautelar, formulada pela empresa Engeltech Equipamentos Médico Hospitalar Ltda - ME em face de supostas irregularidades constantes do Pregão Eletrônico 13/2020, promovido pelo Hospital Universitário Getúlio Vargas da Universidade Federal do Amazonas (Ebserh/HUGV) , que teve por objeto a "Contratação de serviços continuados de manutenção em estação de tratamento de água para diálise, para prestação de manutenção preventiva e corretiva, com aplicação de peças/acessórios, calibrações e testes, do sistema de osmose reversa fixa do Hospital Universitário Getúlio Vargas".
3.	A representante insurgiu-se, em suma, contra a habilitação da primeira colocada do certame (S&S Reparo de Máquinas e Equipamentos Eletroeletrônicos) , para quem o objeto fora adjudicado pelo valor de R$ 207.000,00, sob a alegação de que a referida pessoa jurídica não teria apresentado Certidões de Acervo Técnico (CAT) .  
4.	Após exame técnico dos autos, a Selog propôs, em instrução às peças 12 e 13, conhecer da representação, indeferir o pedido de concessão de medida cautelar e, no mérito, considerá-la improcedente.
5.	Razão assiste à unidade técnica. Vejamos.   
6.	A representação deve ser conhecida pois satisfeitos os requisitos de admissibilidade constantes no art. 113, § 1º, da Lei 8.666/1993, c/c os arts. 235 e 237, VII, do Regimento Interno deste Tribunal, e no art. 103, § 1º, da Resolução - TCU 259/2014.
7.	Quanto ao pedido de cautelar, este deve ser indeferido porquanto ausente o requisito da plausibilidade jurídica, conforme será visto adiante. 
8.	No tocante ao mérito, verifico que a insurgência da representante não prospera pois a documentação apresentada a título de habilitação técnica coadunou-se com o Edital 13/2020, e este, por sua vez, esteve alinhado com a legislação de regência.
9.	O instrumento convocatório assim dispôs sobre a documentação necessária à comprovação da habilitação técnica:
9.2.3.7. As empresas, deverão comprovar, ainda, a qualificação técnica, por meio de: 
9.2.4. Registro ou inscrição da empresa licitante na entidade profissional no Conselho Regional de Engenharia e Agronomia (CREA) em plena validade; 
9.2.5. Comprovação de aptidão para a prestação dos serviços em características, quantidades e prazos compatíveis com o objeto desta licitação, ou com o item pertinente, por período não inferior a três anos, mediante a apresentação de atestados fornecidos por pessoas jurídicas de direito público ou privado.
10.	De fato, o Edital não exigiu a apresentação de Certidões de Acervo Técnico (CAT) . Ocorre, contudo, que essa exigência não estaria de acordo com o inciso I do § 1º do art. 30  da Lei 8.666/93, o qual estabelece que os documentos a serem exigidos para fins de habilitação técnica em licitações de obras e serviços limitam-se à "comprovação do licitante de possuir em seu quadro permanente, na data prevista para entrega da proposta, profissional de nível superior ou outro devidamente reconhecido pela entidade competente, detentor de atestado de responsabilidade técnica por execução de obra ou serviço de características semelhantes, limitadas estas exclusivamente às parcelas de maior relevância e valor significativo do objeto da licitação vedado as exigências de quantidades mínimas ou prazos máximos". 
11.	Consoante evidenciado pela Selog, "a certidão de registro e quitação de pessoa jurídica (CRQ) junto ao Crea-CE, bem como o atestado emitido pela empresa Clínica Pronefron, e registrada junto ao Crea-CE" servem à comprovação da habilitação técnica da empresa vencedora, tal qual entendeu a unidade jurisdicionada. 
12.	Ausentes, pois, quaisquer irregularidades ou ilegalidades, a representação deve ser considerada improcedente.
13.	Ante o exposto, acolho as propostas da unidade técnica, cujos fundamentos integram as presentes razões de decidir, e Voto no sentido de que seja adotado o Acórdão que ora submeto a este Plenário.
TCU, Sala das Sessões Ministro Luciano Brandão Alves de Souza, em 20 de janeiro de 2021.
RAIMUNDO CARREIRO 
Relator